臺灣高等法院臺中分院刑事判決　　　　 96年度上訴字第180號
上　訴　人
即　被　告　乙○○
　　　　　　　　　　現羈押於臺灣臺中看守所
上　訴　人
即　被　告　丙○○
　　　　　　　　　　現羈押於臺灣臺中看守所
前列二人共同
指定辯護人　黃柏彰　律師
上列上訴人因違反槍砲彈藥刀械管制條例等案件，不服臺灣臺中
地方法院95年度訴字第2333號中華民國95年11月21日第一審判決
（起訴案號：臺灣臺中地方法院檢察署95年度偵字第8650號、第
10179號），提起上訴，本院判決如下：
    主  文
原判決關於乙○○恐嚇危害安全部分及定應執行刑部分均撤銷。
乙○○以加害生命、身體之事，恐嚇他人致生危害於安全，處有
期徒刑伍月，減為有期徒刑貳月又拾伍日。
其餘上訴駁回。
乙○○撤銷改判部分所處有期徒刑貳月又拾伍日，與上訴駁回部
分所處有期徒刑肆年貳月，併科罰金新臺幣伍拾萬元，罰金如易
服勞役，以陸個月之日數按比例折算。扣案之如附表一編號二所
示、附表二編號一、二所示之改造槍枝參枝（含彈匣貳個，槍枝
管制編號：0000000000、0000000000、0
000000000號），及如附表一編號八、附表二編號三所
示之霰彈槍子彈計壹佰零陸顆、附表一編號五所示之子彈（因附
表一編號五所示之八釐米子彈貳顆與附表三編號二所示之八釐米
子彈肆顆，於送鑑定時，未區分何人持有，而鑑定結果，其中參
顆不具殺傷力，另參顆具殺傷力，並已試射壹顆，餘貳顆，無法
辨識何人所有，故就乙○○持有之部分諭知沒收）均沒收【寄藏
可發射子彈具有殺傷力之槍枝】；所處有期徒刑柒年，併科罰金
新臺幣參拾萬元，罰金如易服勞役，以陸個月之日數按比例折算
【販賣可發射子彈具有殺傷力之槍枝】。應執行有期徒刑拾壹年
壹月，併科罰金捌拾萬元，罰金如易服勞役，以陸個月之日數按
比例折算，扣案之如附表一編號二所示、附表二編號一、二所示
之改造槍枝參枝（含彈匣貳個，槍枝管制編號：0000000
000、0000000000、0000000000號），
及如附表一編號八、附表二編號三所示之霰彈槍子彈壹佰零陸顆
、附表一編號五所示之子彈（因附表一編號五所示之八釐米子彈
貳顆與附表三編號二所示之八釐米子彈肆顆，於送鑑定時，未區
分何人持有，而鑑定結果，其中參顆不具殺傷力，另參顆具殺傷
力，並已試壹顆，餘貳顆，無法辨識何人所有，故就乙○○持有
之部分諭知沒收）均沒收。
    事  實
一、乙○○前曾因持有刀械而違反槍砲彈藥刀械管制條例犯行，
    於民國88年1 月19日經臺灣苗栗地方法院以87年度苗簡字第
    693 號判決處拘役50日，於88年4 月13日易科罰金執行完畢
    （未構成累犯）；丙○○前因公共危險、過失傷害案件，於
    90年4 月27日經臺灣南投地方法院以90年度交易字第49號判
    決分處有期徒刑3 月、3 月，並定應執行刑有期徒刑5 月確
    定，甫於90年12月23日執行完畢。
二、乙○○明知具有殺傷力之改造手槍、霰彈槍、子彈，係槍砲
　　彈藥刀械管制條例列管之槍砲、彈藥，非經主管機關許可，
　　不得無故持有、寄藏，竟基於寄藏可發射子彈具有殺傷力槍
    枝、子彈之犯意，於91年2 、3 月間，在苗栗縣三義鄉○○
    路20之29號（起訴書誤為26號）住處受年籍不詳之「簡永盛
    」、「游萬益」、綽號「小江」等成年人委託，為其等寄藏
    如附表一編號2 至9 、附表二所示具殺傷力之改造仿WALTHE
    R 廠PPK/S 型半自動手槍1 枝（附表一編號2 、含彈匣1 個
    ，槍枝管制編號：0000000000號）、具殺傷力之改造仿SIGS
    AUER廠Ｐ220 型半自動手槍1 枝（附表二編號2 含彈匣1 個
    ，槍枝管制編號：0000000000號）、具殺傷力之改造霰彈槍
    （附表二編號1 、槍枝管制編號：00000000000 號）1 枝、
    具殺傷力之12GAUGE 制式霰彈107 顆（附表一編號8 及附表
    二編號3、送鑑試射1顆，餘106顆）、8釐米子彈餘2顆（因
    附表一編號5所示之8釐米子彈2顆，與附表三編號2所示之8
    釐米子彈4顆，於送鑑定時，未區分何人持有，而鑑定結果
    ，其中3顆不具殺傷力，另3顆具殺傷力，並已試1顆，餘2顆
    ，無法辨識何人所有）、點22子彈（附表一編號6，原有13
    顆均已試射，其中3顆經鑑驗可擊發認具殺傷力，其餘10 顆
    無法擊發，不具殺傷力，列於后述）；及不具殺傷力之改造
    仿COLT廠1908CALIBER25型半自動手槍1枝（附表一編號3、
    含彈匣1個，槍枝管制編號：0000000000號）、點22玩具子
    彈彈殼1顆（附表一編號7）、8釐米玩具金屬彈殼10顆（附
    表一編號4）、8釐米子彈（因附表一編號5所示之8釐米子彈
    2顆，與附表三編號2所示之8釐米子彈4顆，於送鑑定時，未
    區分何人持有，而鑑定結果，其中3顆不具殺傷力，另3 顆
    具殺傷力，無法辨識何人所有）、點22子彈10顆（附表一編
    號6，原有13顆均已試射，其中3顆經鑑驗可擊發認具殺傷力
    ，其餘10顆無法擊發，不具殺傷力）、12GAUGE制式霰彈彈
    殼16顆（附表一編號9及附表二編號4）等物，並將上開物品
    藏放於其位於苗栗縣三義鄉○○路20之29號住處。
三、丙○○明知具有殺傷力之改造手槍、霰彈槍、子彈，係槍砲
　　彈藥刀械管制條例列管之槍砲、彈藥，非經主管機關許可，
　　不得無故持有、寄藏，竟與乙○○共同寄藏可發射子彈具有
    殺傷力槍枝、子彈之犯意聯絡，於95年3 月初某日，在苗栗
    縣三義鄉○○路20之29號住處受乙○○委託，與其共同寄藏
    前開附表一編號2 、4 至9 、附表二所示具殺傷力之改造仿
    WALTHER 廠PPK/S 型半自動手槍1 枝（附表一編號2 含彈匣
    一個，槍枝管制編號：0000000000號）、具殺傷力之改造仿
    SIGSAUER廠Ｐ220 型半自動手槍1 枝（附表二編號2 、含彈
    匣1 個，槍枝管制編號：0000000000號）、具殺傷力之改造
    霰彈槍（附表二編號1、 槍枝管制編號：00000000000 號）
    1 支、具殺傷力之12GAUGE 制式霰彈107 顆（附表一編號8
    及附表二編號3 、送鑑試射1 顆，餘106 顆）、8 釐米子彈
    餘2顆（因附表一編號5所示之8釐米子彈2顆，與附表三編號
    2 所示之8釐米子彈4顆，於送鑑定時，未區分何人持有，而
    鑑定結果，其中3顆不具殺傷力，另3顆具殺傷力，並已試1
    顆，餘2顆，無法辨識何人所有）、點22子彈（附表一編號6
    ，如前述）；及不具殺傷力之點22玩具子彈彈殼1顆（附表
    一編號7）、8釐米玩具金屬彈殼10顆（附表一編號4）、8
    釐米子彈（因附表一編號5所示之8釐米子彈2顆與附表三編
    號2所示之8釐米子彈4顆，於送鑑定時，未區分何人持有，
    而鑑定結果，其中3顆不具殺傷力，另3顆具殺傷力，無法辨
    識何人所有）、點22子彈10顆（附表一編號4）、12GAUGE制
    式霰彈彈殼16顆（附表一編號9及附表二編號4）等物，並將
    上開物品接續自苗栗縣三義鄉○○路20之29號移置不知情之
    吳昌樹所有位於苗栗縣三義鄉廣聖村重河19之18號房屋內藏
    放（之後，部分由乙○○再移置苗栗縣三義鄉廣聖村重河19
    之16號藏放）。
四、乙○○另基於販賣可發射子彈具有殺傷力槍枝、子彈之犯意
    ，於94年12月中旬某日，在苗栗縣三義鄉西湖村下湖8 號之
    乙○○朋友家中，以新臺幣（下同）5 萬元之價格，售予甲○○如附表三所示具殺傷力之改造仿WALTHER 廠PPS/S 型半
    自動手槍1 枝（含彈匣1 個，槍支管制編號：000000000 ，
    起訴書誤載為0000000000號）、8 釐米子彈4 顆（因附表一
    編號5 所示之8 釐米子彈2 顆與附表三編號2 所示之8 釐米
    子彈4 顆，於送鑑定時，未區分何人持有，而鑑定結果，其
    中3 顆不具殺傷力，另3 顆具殺傷力，無法辨識何人所有）
    。甲○○於取得前開槍彈後，用以供己執持把玩之用，嗣並
    將之藏放於彰化縣和美鎮○○路旁菜園（甲○○持有槍彈部
    分經原審判決免刑而確定在案）。
五、乙○○與甲○○原係友人，然於95年1 月27日前因債務問題
    而屢有嫌隙，詎乙○○竟於95年1 月27日4 時5 分37秒許，
    在苗栗縣三義鄉○○路20之29號住處，以0000000000號之行
    動電話撥發內容「．．．真的不爽，直言可以，要殺要戰，
    隨時奉陪，如同你知我行動進出，反之我對你家附近地形也
    不漠生，結果如何一切在你，忍耐有限．．．」等危害甲○○生命、身體安全之簡訊，至甲○○持用之0000000000號行
    電話，使當時在臺中縣大雅鄉○○村○○路○段478巷18號
    之甲○○觀看後心生畏懼，致生危害於甲○○。
六、甲○○於遭受乙○○恐嚇後，深覺危險，於95年3 月27日至
    內政部警政署刑事警察局中部犯罪打擊中心檢舉，經內政部
    警政署刑事警察局中部犯罪打擊中心於95年4 月14日持搜索
    票及經吳昌樹同意，搜索乙○○位於苗栗縣三義鄉○○路20
    之29號、吳昌樹所有位於苗栗縣三義鄉廣聖村重河19之16號
    、18號房屋處，分別扣得如附表一、二所示之具殺傷力之改
    造槍枝、子彈等物。
七、案經內政部警政署刑事警察局中部犯罪打擊中心、臺中市警
　　察局、海岸巡防署海洋巡防總局第十三海巡隊報告臺灣臺中
    地方法院檢察署檢察官偵查起訴。
    理  由
壹、程序方面
一、按刑事訴訟法第156 條第2 項原規定：「被告之自白，不得
    作為有罪判決之唯一證據，仍應調查其他必要之證據，以察
    其是否與事實相符。」於92年2 月6 日公布修正刑事訴訟法
    時，將第156 條第2 項修正為：「被告或共犯之自白，不得
    作為有罪判決之唯一證據，仍應調查其他必要之證據，以察
    其是否與事實相符。」立法目的乃欲以補強證據擔保自白之
    真實性，亦即以補強證據之存在，藉之限制自白在證據上之
    價值，防止偏重自白，發生誤判之危險。以被告自白，作為
    其自己犯罪之證明時，尚有此危險，以之作為其他共犯之罪
    證時，不特在採證上具有自白虛偽性之同樣危險，且共犯者
    之自白，難免有嫁禍他人，而為虛偽供述之危險。是則利用
    共犯者之自白，為其他共犯之罪證時，其證據價值如何，按
    諸自由心證主義之原則，固屬法院自由判斷之範圍，惟此項
    不利之陳述，須無瑕疵可指，且就其他方面調查，又與事實
    相符者，始得採為其他共同被告犯罪事實之認定。若不為調
    查，而專憑此項供述，即為其他共同被告犯罪事實之認定，
    顯與刑事訴訟法第156 條第2 項之規定有違。故法院必須將
    共同被告改依訊問證人之程序，命其具結，進行交互詰問。
    至於「非共同被告之共犯」，法院亦係以「證人身分」（非
    以「共犯」之名義）傳喚到庭，命其具結，進行交互詰問，
    以獲得證言之證據資料。一般證人於審判中，應依法定程序
    ，到場具結陳述，並接受被告之詰問，其陳述始得作為認定
    被告犯罪事實之判斷依據。再按刑事訴訟法第287 條之1 第
    1 項「法院認為適當時，得依職權或當事人或辯護人之聲請
    ，以裁定將共同被告之調查證據或辯論程序分離或合併。」
    、第2 項「前項情形，因共同被告之利害相反，而有保護被
    告權利之必要者，應分離調查證據或辯論。」是刑事審判上
    之共同被告，係為訴訟經濟等原因，由檢察官或自訴人合併
    或追加起訴，或由法院合併審判所形成，其間各別被告及犯
    罪事實仍獨立存在。故共同被告對其他共同被告之案件而言
    ，為被告以外之第三人，本質上屬於證人。從而以共同被告
    之陳述，作為其他共同被告論罪之證據者，為確保被告對證
    人之詰問權，證人於審判中，應依法定程序，到場陳述並接
    受被告之詰問，其陳述始得作為認定被告犯罪事實之判斷依
    據（最高法院94年度臺上字第7087號判決參照）。查，本案
    被告乙○○、丙○○及甲○○（原審判處非法持槍免刑後，
    未據上訴而確定），就有關同案被告犯罪事實之陳述，業經
    於原審於95年10月3日、95年11月7日審判期日，以證人身分
    傳喚到庭陳述，並接受檢察官及其他被告並辯護人之詰問。
    是依上開說明，被告等就彼此間犯罪事實之陳述，自均得為
    證據。
二、關於被告乙○○、丙○○、甲○○之警詢、偵訊筆錄之證據
    能力：
（一）按被告以外之人於審判外之言詞或書面陳述，除法律有規
      定者外，不得作為證據，刑事訴訟法第159條第1項定有明
      文。而本法所規定傳聞法則之例外，其中就被告以外之人
      於偵查中向檢察官所為之陳述，因檢察官代表國家偵查犯
      罪時，原則上當能遵守法定程序，且被告以外之人如有具
      結能力，仍應依法具結，以擔保其係據實陳述，故於第
      159條之1第2項明定「除顯有不可信之情況者外」，得為
      證據；又被告以外之人於檢察事務官、司法警察官或司法
      警察調查中所為之陳述，基於實體發現真實之訴訟目的，
      依第159條之2規定，如與審判中之陳述不符時，經比較結
      果，其先前之陳述，相對「具有較可信之特別情況」，且
      為證明犯罪事實存否所「必要」者，或於審判中有第159
      條之3所列死亡等原因而無法或拒絕陳述之各款情形之一
      ，經證明其調查中所為陳述絕對「具有可信之特別情況」
      ，且為證明犯罪事實之存否所「必要」者，亦例外地賦與
      證據能力。
（二）查本件被告乙○○、丙○○、甲○○於警詢、偵訊所為之
      供述，遍閱全卷，並無出於強暴、脅迫、利誘、詐欺、疲
      勞訊問、違法羈押或其他不正之方法，亦非違反法定障礙
      事由經過期間不得訊問或告知義務之規定而為，依刑事訴
      訟法第156條第1項，應認有證據能力。
（三）查證人即被告甲○○之警詢筆錄，與偵訊時在檢察官面前
      所為之陳述，及其於本院審理中之供述均大致相同，且與
      通聯紀錄、通訊監察譯文紀錄等相符，並有經查扣與本案
      相關之物品可稽（均詳後述）以擔保其不利於己供述之真
      實性，具有相當可信之特別情況，且為證明被告乙○○恐
      嚇及販賣管制之槍、彈犯罪事實之存否所必要（此部分詳
      後述），而其於偵查中經檢察官向其確認於警詢及偵訊中
      之供述是否屬實時，亦均供稱屬實，並經具結，復觀其歷
      經警詢、偵訊及本院準備程序及審判程序之筆錄，均無表
      示有何違背其意思取供之情形，是其偵查中之供述並無顯
      有不可信之情況，依上開說明，被告甲○○於警詢、偵訊
      之供述均具有證據能力，得為證據。
三、所謂「傳聞證據」之定義自屬以公判庭外之供述為內容之證
    據。即係透過人之意思活動予以傳達，即供述者對於有關體
    驗之事實，經由知覺、記憶、表現、敘述或敘述性動作等過
    程予以傳達，故亦稱之為「供述證據」。此與「非供述證據
    」（非傳聞證據），即非透過人之意思活動予以傳達之證據
    ，如物證、書證等之不同（最高法院94年度臺上字第6076號
    判決同此見解）。查扣案如附表一、二、三所示之物，均係
    屬物證，並非供述證據，無傳聞法則之適用，與本案具有關
    聯性，且係偵辦之警員合法搜索取得，自具有證據能力。
四、關於通訊監聽資料之證據能力：紀錄被告乙○○、丙○○於
    下列時間，其二人以所持有之後述行動電話互相通聯情形之
    通訊監察譯文表內所載被告二人之對話，因其中有關被告乙○○、丙○○陳述內容即為構成犯罪之事實，核其二人陳述
    之性質並非傳聞證據，無須受刑事訴訟法第159 條第1 項所
    定傳聞證據排除法則之拘束。
貳、實體方面
一、訊據(1)被告乙○○固坦承上揭時地，寄藏附表一編號2 至9
    、附表二所示之具殺傷力之改造槍枝、子彈及不具殺傷力之
    改造槍枝、子彈，及傳送上開簡訊給被告甲○○之事實，然
    矢口否認有恐嚇被告甲○○之犯意及販賣上述具殺傷力之改
    造槍枝、子彈給被告甲○○之犯行，辯稱：伊有答應同案被
    告甲○○要幫他修附表三所示這把槍的保險，沒有修好，而
    起了爭執，因為伊笑他不知道從那裡拿來爛槍，但是伊沒有
    賣槍給他，甲○○他在賭場工作，本來就有持槍，證人劉兆
    烜與甲○○為結拜兄弟，證詞當然對伊不利，至於恐嚇部分
    伊不認罪，因甲○○先在外放話要對伊不利，伊才發簡訊文
    字，且從簡訊的內容來看，只是表現出「我不怕你」的意思
    ，並非恐嚇云云。(2)被告丙○○固坦承除附表一編號3所示
    之槍枝外，看過其他之槍枝、子彈，但矢口否認有寄藏之犯
    行，並辯稱：伊是在整理倉庫時，曾經見過該批具殺傷力之
    改造槍枝、子彈，並非伊與被告乙○○共同寄藏，伊之前所
    以承認，是第一次看到那麼多的槍械會害怕，怕乙○○尋仇
    ，才把事情攬到自己身上云云。經查：
（一）寄藏部分
　１、被告乙○○供承寄藏上開槍彈部分，事證明確：
    一被告乙○○已分別於警詢、偵訊及原審審理之自白如：
      (一)95年4 月14日警詢時供述：「（問：你於95年4 月14日
        上午9 時30分陪同警方至苗栗縣三義鄉廣盛村31鄰重河
        19之16號處房屋，經住戶吳昌樹同意執行搜索，當時你
        有無在場？亦有何人在場？當場查獲何物？）當時我有
        在場，亦有我乾姐祁天仙、吳昌樹等人在場。當場查獲
        武士刀1 支、8 釐米手槍1 支、點22手槍1 支、霰彈槍
        子彈28顆、霰彈槍子彈已擊發過空殼8 顆、手槍點22子
        彈14顆、8 釐米手槍子彈12顆。（問：警方查扣武士刀
        1 支、8 釐米手槍1 支、點22手槍1 支、霰彈槍子彈28
        顆、霰彈槍子彈已擊發過空殼8 顆、手槍點22子彈14顆
        、8 釐米手槍子彈12顆，均為何人所有？作何用途？）
        警方查獲之武士刀1 支是陳政雄所有、8 釐米手槍1 支
        、點22手槍1 支、霰彈槍子彈28顆、霰彈槍子彈已擊發
        過空殼8 顆、手槍點22子彈14顆、8 釐米手槍子彈12顆
        都是我南投朋友簡永盛及游萬益、綽號「小江」約91年
        2 、3 月時共同拿來託付我保管．．．。（問：你於95
        年4 月14日上午9 時30分陪同警方至苗栗縣三義鄉廣盛
        村31鄰重河19之18號處房屋，經住戶吳昌樹同意執行搜
        索，當時你有無在場？亦有何人在場？當場查獲何物？
        ）當時我有在場，亦有我乾姐祁天仙、吳昌樹等人在場
        。當場查獲霰彈槍1 把、霰彈槍子彈79顆、霰彈槍子彈
        已擊發過空殼8 顆、Ｐ220 手槍1 把、彈匣1 個。（問
        ：警方查扣霰彈槍1 把、霰彈槍子彈79顆、霰彈槍子彈
        已擊發過空殼8 顆、Ｐ220 手槍一把、彈匣一個為何人
        所有？作何用途？）警方查獲之霰彈槍1 把、霰彈槍子
        彈79顆、霰彈槍子彈已擊發過空殼8 顆、Ｐ220 手槍1
        把、彈匣1 個亦都是我南投朋友簡永盛及游萬益、綽號
        「小江」約91年2 、3 月時共同拿來託付我保管．．。
        （問：你為何將簡永盛及游萬益、綽號「小江」等人託
        付之槍械、子彈寄藏於吳昌樹住處？亦藏放於該處何點
        ？）因為我知道吳昌樹承租空屋（苗栗縣三義鄉廣盛村
        31鄰重河19之16、19之18號）因為我不敢放在我住家所
        以我拿該處鑰匙給簡永盛，要他自己在星期六、日時間
        自行去藏放。我不知道他們正確藏放位置。（問：你係
        如何將該藏匿槍械處鑰匙於何時何地交付給簡永盛？）
        91年2 月份簡永盛到勝興車站找我時，我順便拿鑰匙給
        他．．。」等語（見95年度偵字第8649號偵查卷第5至9
        頁）。
　　　(二)95年4 月21日警詢時供述：「（問：警方扣押之霰彈槍
        的子彈來源為何？）全部是住南投的簡永盛放在我這裡
        的．．。」等語（見95年度偵字第8649號偵查卷第140
        至142頁）。
　　　(三)95年4 月15日偵訊時供述：「（問：警訊中所述是否屬
        實？）均是事實，沒有被刑求及強暴脅迫，看過筆錄才
        簽名。（問：扣案之槍支、彈藥、吸食器何人的？）吸
        食器毒品是我的。槍枝、子彈是在90年間南投的朋友簡
        永盛、他的朋友游萬益因為出事而寄放在我那裏的．．
        。（問：為何要把槍枝託吳昌樹寄藏？）我沒有託他寄
        藏，我跟吳昌樹星期六、日都有在做生意，曾經跟他借
        過鑰匙放過冰箱，我在自己將鑰匙借給簡永盛他們，由
        他們自己去藏．．。（問：有沒有請綽號「宏銘」的幫
        你藏槍？）．．是我在整理冰箱時有看過這些槍，我有
        跟他提過．．。」等語（見95年度偵字第8649號偵查卷
        第95至97頁）
　　　(四)95年6 月1 日偵訊時供述：「（問：你的制式霰彈從何
        來？）從南投的老大「簡永盛」那裡來的。他寄放在我
  　    那裡的，他寄放我三盒完整的彈，散的有30多顆．．。
        （問：霰彈槍的來源？）被扣案的霰彈槍是簡永盛寄放
　      的．．。」等語（見95年度偵字第8649號偵查卷第201
        至203頁）。
　　　(五)95年8 月11日原審準備程序時供述：「（問：對起訴犯
　      罪事實一之部分有無意見？）我認罪，我有拿鑰匙給我
        朋友去寄放，場所是由我提供，但是是他們拿去放的。
　     （問：他們為何要放到你的住處？）因為他們說要去大
        陸，我之前欠過他們人情，我才借他們放．．。（問：
        他們有無把鑰匙還給你？）沒有，他們把鑰匙拿走就沒
        有還給我，我是在勝興車站，那鑰匙是鋁門的鑰匙，那
        地方是我向我姊夫租來放飲料的，我有提供場所給他們
        寄放槍枝子彈．．。」等語（見原審卷《一》第24至27
        頁）。
    二被告乙○○上開供述，核與證人吳昌樹下列證述相符，是
      依刑事訴訟法第159條之5規定，其上開不利於己之自白足
      堪採信：
　　　(一)95年4 月14日警詢時證述：「（問：你帶同警方前往你
        所使用之苗栗縣三義鄉廣盛村重河19之16號及重河19之
        18號，搜索查獲何物？）二處均有查獲槍彈及刀械．．
        。（問：重河19之16及19之18號二處屋主是何人？是何
        人在使用？）屋主不是我。是前屋主同意我使用並由我
        幫忙看顧不讓其遭到破壞。（問：該二址房屋鑰匙何人
        交付給你？）是屋主交付給我的。（問：還有何人擁有
        該二址房屋鑰匙？）我有交付該二址房屋鑰匙及鐵門遙
        控器各一組給他。（問：為何交付鑰匙及鐵門遙控器給
        乙○○？）因為乙○○擺攤賣飲料的器具都經我同意寄
        放在重河19之16及19之18號屋內，為讓他出入方便我才
        各拿一組鑰匙及遙控器給他。（問：你是否見過乙○○
        及丙○○一同前往上揭二址房屋？至該處做何事？）乙○○及丙○○二人一個月前常去，約一個禮拜來二、三
        次，最近比較少去。我不知道他們來做什麼。（問：重
        河19之16號及19之18號你做何用途？）19之16號是我每
        日用來停車及放置一些做生意的材料及工具用的。19之
        18號是我用來停放報廢車及堆放物品之用。這二址房屋
        也供乙○○放置物品之用。（問：警方在19之16號一樓
　　    最後方木屑集塵處，查獲武士刀1 把、八厘米手槍、點
        22手槍、霰彈槍、子彈、8 釐米子彈、點22子彈、不明
        塊狀結晶物（結晶物毛重324.5 公克）等物，是否為你
        所有藏放？）不是我所有藏放，我不知道是何人藏放的
        。（問：警方在19之18號查獲P220改造手槍1 把、霰彈
        槍1 把、霰彈子彈79顆等物是何人所有藏放？）不是我
        所有藏放，我不知道是何人所有藏放。（問：該二址查
        獲之槍彈等物非你所有藏放，為何會在該處？）因為我
        有交付鑰匙及鐵門遙控器給乙○○，他要放什麼東西我
        也不清楚．．。（問：這二址房屋僅你及乙○○、丙○○有鑰匙及鐵門遙控器，且僅你們三人進入該二址房屋
        ，槍彈等物是何人所攜入藏放？）我認為最有可能藏放
        槍彈的應該是乙○○．．。」等語（見95年度偵字第86
        49號偵查卷第14至18頁）。
　　　(二)95年4 月15日警詢時證述：「（問：警方查扣相關之物
        品你是否曾經看過乙○○或者其他人持有或使用？）我
        不曾看過。（問：你不曾看過為警方查扣之相關物品，
        會出現於你處所？）我有將苗栗縣三義鄉廣盛村31鄰重
        河19之16、19之18號大門鑰匙、遙控器交給乙○○，我
        不知道乙○○何時將警方查扣物品放進去。（問：你有
        無看過乙○○或其他人持有物品進入苗栗縣三義鄉廣盛
        村31鄰重河19之16、19之18號內？）我曾經看過乙○○
        、他老婆丁○○、丙○○等人曾經拿過東西進去存放，
        但是我不知道該物件內為何物，因為我不曾去翻動乙○○的東西，所以我不知道乙○○有將槍械放置我處所．
        ．。」等語（見95年度偵字第8649號偵查卷第20至22頁
         ）。
　　　(三)95年4 月15日偵訊時證述：「（問：警訊中所述是否屬
        實？）均是事實。．．（問：在三義鄉廣盛村重河19之
        16、18號搜出之槍械、子彈是何人的？）我有拷背一份
        遙控器及鑰匙給乙○○，雖然不能確定，但我認為最有
        可能的是他拿去的．．。」等語（見95年度偵字第8649
        號偵查卷第91至92頁）。
    三又上開在苗栗縣三義鄉廣盛村31鄰重河19之16、18號查扣
      如附表一編號2至9所示、附表二所示之槍枝及子彈，經送
      請內政部警政署刑事警察局依性能檢驗法、試射法、動能
      測試法鑑定結果，依卷附該局95年5月8日刑鑑字第095005
      5808號鑑定書、95年9月14日刑鑑字第09 50130726 號函
      示如下：
      (一)扣案之改造8釐米手槍1枝（如附表一編號2、槍枝管制
        編號：00000000 00號），認係由仿WALTHER廠PPK/S型
        半自動手槍製造之槍枝換裝土造金屬槍管而成之改造手
        槍，經檢視，保險鈕斷裂，槍機無法完全定位、缺少撞
        針簧，惟仍不影響槍枝之擊發功能，經實際裝填適用子
        彈進行試射（具直徑8.07mm、重量4.44g金屬彈頭），
        測得彈頭之速度為76公尺／秒，計算其動能為12.82焦
        耳，換算其單位面積動能為25.07焦耳／平方公分。參
        考殺傷力之相關數據：美國軍醫總署定義：彈丸撞擊
        動能達58呎磅（約為78.6焦耳），則足以使人喪失戰鬥
        能力。本局對活豬作射擊測試結果，彈丸單位面積動
        能達24焦耳/平方公分，則足以穿入豬隻皮肉層。依
        日本科學警察研究所之研究結果，彈丸單位面積動能達
        20焦耳/平方公分則足以穿入人體皮肉層，故具殺傷力
        。
      (二)改造點22手槍1枝（附表一編號3、槍枝管制編號：0000
        000000號）鑑定結果：認係由仿COLT廠1908　CALIBER2
        5型半自動手槍製造之槍枝換裝土造金屬槍管而成之改
        造手槍，經檢視，連動套環斷裂，致扳機無法正常連動
        ，無法供擊發子彈使用，依現狀，認不具殺傷力。
      (三)改造霰彈槍1枝（附表二編號1、槍枝管制編號：000000
        0000號），認係由木質槍身及金屬槍管結合而成之土造
        霰彈槍，以打擊槍管底部底火（藥）引爆子彈內火藥為
        發射動力，機械性能良好，可擊發同案12 GAUGE之制式
        霰彈，認具殺傷力。
  　　(四)改造P220手槍1枝（附表二編號2槍枝管制編號：000000
        0000號），認係由仿SIGSAUER廠P220型半自動手槍製造
        之槍枝，更換土造金屬槍管而成之改造手槍，機械性能
        良好，可擊發適用子彈，認具殺傷力。
      (五)霰彈槍子彈107 顆，認均係12　GAUGE 之制式霰彈，採
        樣1顆試射，均具殺傷力（即附表一編號8附表二編號3
        及）。
　　　(六)點22手槍子彈13顆，認均係由玩具金屬彈殼加裝直徑約
        5.97mm金屬彈頭而成之改造子彈，經全部試射結果，其
        中3 顆，可擊發，認具殺傷力；另外10顆，無法擊發，
        認不具殺傷力（附表一編號6）。
　　　(七)點22手槍子彈彈殼一顆，認係玩具金屬彈殼（附表一編
        號7）。
　　　(八)8釐米手槍子彈2顆（附表一編號5）與附表三編號2所示
        之8釐米子彈4顆混合計6顆，其中3 顆認均係由玩具金
        屬彈殼加裝直徑約7.69mm金屬彈頭而成之改造子彈，經
        採樣1顆試射，無法擊發，認不具殺傷力；另3顆，認均
        係具直徑約7.95mm金屬彈頭之土造子彈，經採樣1顆試
        射，可擊發，認具殺傷力。
  　　(九)8釐米手槍子彈10顆，認均係玩具金屬彈殼（附表一編
        號4）。
　　　(十)霰彈槍彈殼16顆，認均係12 GAUGE之制式霰彈彈殼。（
        附表一編號4及附表二編號9）
    四至被告乙○○雖供述上開物品均係簡永盛等人自行放置於
      上開查獲之處所云云；然查被告乙○○於警詢時已先供述
      係簡永盛等人「『共同拿來』託付我保管」，若係由簡永
      盛等人自行藏放於上開查獲地點，被告乙○○何以知道是
      簡永盛等人一同拿至該處藏放，且該處場所既係向不知情
      之吳昌樹借用，豈有可能任令他人自由進出，復不索回鑰
      匙之理？況且證人吳昌樹於95年4月15日警詢時已證述：
      「（問：你是否曾經看過乙○○以外之人自行進出苗栗縣
      三義鄉廣盛村31鄰重河19之16、19之18 號兩處處所？）
      乙○○、丙○○、丁○○我有看過，其他人我沒有見過．
      ．。」等語明確，參以被告丙○○於95年4月14日警詢時
      供述：「（問：你是否曾經使用過該批槍械？）乙○○於
      95年3月初曾交待我將霰彈槍、8釐米手槍、P220手槍從乙○○家中（苗栗縣三義鄉○○路20之29號）處拿至苗栗縣
      三義鄉廣盛村重河19之18號放在屋內小冰箱內。」等語（
      見95年度偵字第8649號偵查卷第23至27頁），可知，上開
      扣案物品係由簡永盛等人交付被告乙○○藏放在其苗栗縣
      三義鄉○○路20之29號住處，而非一開始即由簡永盛等人
      自行放置於查獲地點，故被告乙○○此部分之供述堪認與
      事實不符，而不足採信。綜上所述，被告乙○○上開為他
      人寄藏前揭具殺傷力之槍枝、子彈之犯行，事證明確，洵
      堪認定。
　２、被告丙○○與乙○○供承共同寄藏部分，事證明確：
    一被告丙○○與乙○○於95年3月初某日，共同將扣案之如
      附表一、二所示之物品，自苗栗縣三義鄉○○路20之29
      號處拿至苗栗縣三義鄉廣盛村重河19之16、18號藏放乙節
      ，業據被告丙○○自白如下：
　　　(一)95年4 月14日警詢時供述：「（問：乙○○於筆錄中陳
        述你持有吳昌樹家中的鑰匙？）我有吳昌樹家中的倉庫
        鑰匙，因為乙○○的青草茶販賣工具放在吳昌樹家隔壁
        的倉庫，所以我有他家的鑰匙。（問：警方今天在苗栗
        縣三義鄉廣盛村重河19之18號吳昌樹房屋查獲1支霰彈
        槍及其霰彈P220手槍一支這些槍械為何人所有？你有無
        見過該批槍械？該批槍械都放在何處？）我曾在上記地
        點見過這8釐米手槍及霰彈槍、子彈，都是乙○○拿給
        我看的，共看過三次，最近一次在3月初看到。那些東
        西都是乙○○從上記地點內的冰箱中拿給我看的。我不
        知道該批槍械為何人所有，每次都是乙○○單獨帶我去
        看該批槍械．．。（問：你是否曾經使用過該批槍械？
        ）乙○○於95年3 月初曾交待我將霰彈槍、8 釐米手槍
        、P220手槍從乙○○家中（苗栗縣三義鄉○○路20之29
        號）處拿至苗栗縣三義鄉廣盛村重河19之18號放在屋內
        小冰箱內．．。」等語（見95年度偵字第8649號偵查卷
        第23至27頁）。
　　　(二)95年4 月15日警詢時供述：「（問：警方於95年4 月14
        日在苗栗縣三義鄉廣盛村重河19之16號查獲武士刀1 把
        、8 釐米手槍、點22手槍、霰彈及子彈，於19之18號查
        獲P22 改造手槍、霰彈槍及霰彈，據你所知這批槍彈為
        何人所有？）槍械是乙○○本人所有。武士刀是誰的我
        不知道。（問：警方提示所查獲之槍械你是否看過？）
        我只有點22手槍沒有看過。其餘霰彈槍、8 釐米手槍、
        P 22手槍、霰彈及子彈我都看過。（問：霰彈槍、8 釐
        米手槍、P22 手槍、霰彈及子彈這批槍械你在何處看過
        ？）我在苗栗縣三義鄉廣盛村重河19之18號吳昌樹家中
        看過這批槍械．．。（問：警方現提示通訊監察譯文在
        95年4 月13日13時28分通訊監察內容給你看0000000000
        這支電話是何人持有？）該支電話為乙○○所有。（問
        ：乙○○為何叫你宏銘？）他說我外號『市仔』太難聽
        了。故叫我宏銘，在苗栗認識的朋友都叫我宏銘。（問
        ：該通電話乙○○問你「小支」是何意？你如何回答？
        ）乙○○所說的「小支」就是指短槍，就我跟他說在他
        家嬰兒車下面，還是在窗廉布後。是上星期我回南投他
        叫我放的，所以我確定那支槍在那裡。（問：你所稱他
        家是指何處？）苗栗縣三義鄉○○路20之29號乙○○住
        處。（問：另於該通電話中乙○○稱「大的呢？」是指
        何意？你如何回答他？）「大的呢？」是指霰彈槍，我
        告訴乙○○說放在冰箱內。（問：你於該通電話所稱之
        冰箱位於何處？）在苗栗縣三義鄉廣盛村重河19之18號
        ，吳昌樹家中的冰箱內．．。」等語（見95年度偵字第
        8649號偵查卷第31至33頁）。
　　　(三)95年4 月15日偵訊時供述：「（問：在警訊中所述是否
        為實？）均是事實，沒有被刑求及強暴脅迫，看過筆錄
        才簽名，可以引用我的筆錄為偵訊的內容。．．（問：
        在三義鄉廣盛村重河19之16、18號搜出之槍械、子彈是
        何人的？）是乙○○的，是他叫我拿去那邊放的。（問
        ：吳昌樹是否知情？）應該不知道，我只有18號的鑰匙
        ，16號沒有遙控器。（問：那如何進去16號？）我放的
        只有18號，並沒有拿到16號放．．。（問：是否有用過
        這些槍？）我只有看過跟幫乙○○拿去藏放過。我沒有
        用過，其他的我不知道．．。」等語（見95年度偵字第
        8649號偵查卷第92至94頁）。
    二又被告乙○○與丙○○於95年4月13日13時28分許，被告
      乙○○以持用之0000000000號行動電話撥打給被告丙○○
      （即宏銘）使用之0000000000號行動電話之對話：「被告
      丙○○：喂。被告乙○○：宏銘，我的東西放哪裡？被告
      丙○○：東西？被告乙○○：對，被告丙○○：你說．．
      被告乙○○：小臺的。被告丙○○：那個好像放在嬰兒車
      下面。被告乙○○：大的呢？被告丙○○：啊？被告乙○○：大的你拿出去了嗎？被告丙○○：有啊。被告乙○○
      ：你拿走了。被告丙○○：嗯，不知道是在嬰兒車下面，
      還是在那個窗簾那邊，房間進去不是有一個窗簾有沒有，
      就吊在窗簾布的後面。被告乙○○：大的呢？被告丙○○
      ：啊？被告乙○○：大的呢？被告丙○○：順挨凍。被告
      乙○○：三太太呢？被告丙○○：反正就在那個冰箱後面
      。被告乙○○：順挨凍你拿出去了嗎？被告丙○○：對呀
      。」一節，有通訊監察譯文一份附卷可稽（見95年度偵字
      第8649號偵查卷第74頁），經核與被告丙○○於上開警詢
      時供述上開對話中「小支」係指短槍，「大支」係指霰彈
      槍等情相符。故由上開對話可知，被告丙○○不僅對被告
      乙○○持有多把槍枝及子彈一節知之甚詳，且係由其為被
      告乙○○藏放至查獲地點後，被告乙○○才以電話向被告
      丙○○詢問藏放之位置等情已明。
  　三刑事訴訟法上所謂「補強證據」，係指除該自白或不利於
    　己之陳述本身之外，其他足資證明自白或不利於己之陳述
      所指之犯罪事實確具有相當程度真實性之證據而言，雖其
      所補強者，非以犯罪事實之全部為必要，但亦須因補強證
      據與自白之相互利用，本於推理作用，在客觀上足以使人
      對該犯罪事實獲得確信之心證者，即足當之。換言之，補
      強證據本身目的並不在於單獨推論某犯罪事實存在，而是
      在於作為自白或不利供述是否與事實相符之支撐或檢驗而
      已。查被告丙○○上開不利於己之供述，核與被告乙○○
      於原審95年11月7日審判中供述曾將上開扣案槍枝、子彈
      交給被告丙○○搬移、藏放，且交給被告丙○○搬移、藏
      放時，被告丙○○知悉伊所交付之物，即為槍枝、子彈等
      情，及證人吳昌樹上開證述查獲地，被告丙○○亦能出入
      乙節相符；復有扣案物品，及卷附之監察通訊譯文等多項
      補強證據存在，而上開補強之事證，與被告不利供述相互
      利用，均足以支撐並說明被告自承扣案槍彈為其為被告乙○○所藏放於查獲地之事實，於客觀事理上，是有可能存
      在的，並進而作出上開被告犯罪之推論。足證被告丙○○
      上開自白堪信與事實相符。
    四被告丙○○雖為上開辯解云云；然查被告丙○○於警詢及
      偵訊時，均已自承有為被告乙○○將扣案之槍枝、子彈藏
      放至查獲處所等情明確，已如前述，況且其所自白之事實
      ，核與上開通訊監察譯文相符；又衡諸一般常情，刑事被
      告若真係事不關己，或扣案之違禁物與自己毫無關聯，只
      有可能不斷否認犯罪，將案件與自己撇清關係，以求交保
      者，疏難想像有人會在實際上事不關己或扣案違禁物與自
      己無關之情況下，將案件攬在己身，而認為如此可以確保
      真正所有人脫免刑事責任者。況且，其前自承其有為被告
      乙○○寄藏槍枝、子彈乙節，又有上開多項補強證據可佐
      ，並非毫無根據，更難認其上開供述內容，有何任意編纂
      不實之處，故被告當係事後發現涉案刑責甚重，意在翻異
      前詞所為，委無足取。至被告乙○○於警詢及偵查時，雖
      供述被告丙○○事先並不知搬移、藏放之物係管制之槍枝
      、子彈云云，不僅與被告丙○○上開不利於己之自白相佐
      ，亦與其於原審審理中以證人身分供述被告丙○○於搬移
      、藏放確已知情等供述不符，顯屬迴護被告丙○○之詞，
      不足採信。至被告乙○○辯稱其供出槍彈來源云云，惟查
      其所稱之來源為「簡永盛」、「游萬益」、「小江」者均
      年籍不詳，無從查證即不符規定，併予敘明。
    五此外，復有扣案如附表一編號1至8號、附表二所示之物（
      鑑定結果已詳述如前），及卷附之查獲現場照片等為據。
      事證明確，被告丙○○與被告乙○○共同寄藏上開槍枝、
      子彈之犯行亦堪認定。
（二）被告乙○○販賣槍彈部分：
    一被告乙○○於94年12月中旬某日，在苗栗縣三義鄉四湖村
      下湖8號之乙○○朋友家中，以5萬元之價格，售予甲○○
      如附表三所示之具殺傷力之改造仿WALTHER廠PPK/S 型半
      自動手槍（含彈匣1個槍枝，槍支管制編號：0000000000
      ，起訴書誤載為0000000000號）1支、改造子彈4顆（部分
      有殺傷力，部分不具殺傷力）等情，業據被告甲○○供述
      如下：
　　　(一)95年4 月14日警詢時供述：「（問：你今日因何事至本
        隊製作訊問筆錄？）我是要來自首，並繳交槍械的。（
        問：你要繳交何種槍械？該槍械於何時？何地？向何人
        購買？）我要繳交1 把8 釐米改造手槍、子彈4 發、含
        彈匣1 個；這把槍是我在去年（94年）12月底，苗栗縣
        三義鄉西湖渡假粗附近，賣主的一個朋友家內購得，賣
        主的那個朋友並不知情。（問：你所稱之賣主真實姓名
        為何？你係以多少價格購得？）我稱之賣主叫「乙○○
        」，男性，64年次，住在苗栗縣三義鄉，正確的地址我
        不清楚，但是我去過他家。我是以1 把8米釐手槍，含4
        發子彈、1 個彈匣，以5 萬元向他購得。（問：你為何
        要購買這把改造手槍？）我因為好奇。（問：你係透過
        何種管道向乙○○購買槍械？）乙○○與我原本就是朋
        友，他曾告訴我說，他手頭上有槍械要賣，所以我才向
        他購買．．。（問：以上所說是否實在？有無補充意見
        ？）實在。沒有補充意見。我是來自首，當初純粹是出
        於好奇．．。」等語（見95年度偵字第8650號偵查卷第
        3至5頁）。
　　　(二)95年4 月14日警詢時供述：「（問：你於何時帶同警方
        至何處，將你所持有之槍械取出？）我是在95年4月14
        日22時50許，至彰化縣和美鎮○○路一處菜園內，取出
        1 把8 釐米改造手槍及子彈4 顆，彈匣1 個。（問：你
        所帶同警方取出的槍械子彈，有何特徵？）我是把槍械
        裝在1 個手機盒內，外包1 個塑膠袋；那把槍跟彈匣都
        是黑色，上面有寫7.6mm 及一些英文字；子彈4 顆，其
        中一顆為尖頭，其餘為圓頭。（問：你帶同警方取出之
        槍械是向何人購買？）都是向乙○○購買的；所購買之
        時、地我在第一次筆錄均已載明。（問：你是否知道非
        法持有槍械是違法的？）我知道。（問：你為何將該把
        槍械藏放於彰化縣和美鎮○○路旁菜園？）因為離我家
        是不同縣市距離很遠，被發現也不會懷疑到我。況且那
        個地點很隱密．．。」等語（見95年度偵字第8650號偵
        查卷第7至9頁）。
　　　(三)95年4 月14日第一次偵訊時供述：「（問：以前歷次所
        述的筆錄內容是否屬實？）都屬實。（問：你為何要向
        刑事警察局自首報繳槍枝？）因為我當時向乙○○購買
        槍枝是出於好玩，但事後想一想這是不對的，所以我決
        定要自首報繳。（問：你的購買槍彈時間點？）在94年
        12月中旬，在苗栗縣三義西湖渡假村附近，於乙○○朋
        友的房子裡，時間是下午。我跟他買了1 把槍及4 顆子
        彈，共5萬元。我付現金給乙○○，當場點清。（問：
        這把槍有沒有交給誰過？）我購買完兩個禮拜後，槍枝
        的保險栓斷了，我駕駛我的自用小客車載乙○○到「苗
        栗憲兵隊」門口，由乙○○把槍，親手交給裡面的調查
        官，他叫『李金龍』，那是要交給他修理。我們是用黑
        色可以斜背的皮包裝載那把槍。「李金龍」拿到以後，
        就拿了兩、三顆子彈給乙○○，講了幾句話後，我們就
        離開了。大約四、五天後，由乙○○向『李金龍』去取
        回槍枝給我，取回來的槍枝保險栓並沒有修好。乙○○
        說『李金龍』向他說，近來零件短缺，所以不好修。（
        問：以上所說是否屬實？）屬實。（問：知道偽證及誣
        告是要處罰的？）我都知道．．。」等語（見95年度偵
        字第8650號偵查卷第18至21頁）。
　　　(四)95年10月3日於原審審判期日以證人身分供述：
  　　　「（辯護人問：請說明你之前證述和被告乙○○買槍的
　　　　時間、地點？）時間是在94年12月中旬，地點苗栗縣三
        義鄉西湖渡假村附近。（辯護人問：附近是在那裡？）
        乙○○友人家中。（辯護人問：當時有誰在場？）乙○○、我、劉兆烜。（辯護人問：你所指乙○○的友人是
        劉兆烜？）不是，和我和劉兆烜坐乙○○的車，去一處
        住宅後，乙○○的友人出來和乙○○打招呼，後來我、
        乙○○、劉兆烜、乙○○的友人都去客廳，聊了幾句，
        我和乙○○、劉兆烜去旁邊一間小房間，進行交易。我
        們進去之前，就只有我和乙○○知道要交易，劉兆烜是
        我的朋友，他在場之後看到我們在交易買賣槍械，他才
        知道我們要作交易．．。（辯護人問：請說明在房間交
        易過程？）乙○○從包包拿出我們交易的手槍、彈匣、
        子彈已經裝在彈匣內。（辯護人問：錢如何交給他？）
        親手。（辯護人問：當場交付現金的意思？）是的。（
        辯護人問：當初如何想要和乙○○交易？）會和乙○○
        認識也是透過朋友，我確實在94年12月初有在賭場做跑
        腿，透過友人的介紹認識乙○○，乙○○遊我說我在這
        種地方出入，一定要有東西防身，我會買是因為好奇，
        因為他有在賣，且市價7 、8 萬，賣我5 萬元，是很好
        的價錢，我基於好奇就花五萬元向他購買．．。（辯護
        人問：你的意思是說你買來之後，都沒有使用過？）都
        沒有。有拿，但沒有開過。有拉過滑套。（辯護人問：
        你剛才的意思，是你要防身或好奇才買？）好奇、好玩
        。（辯護人問：所以你沒有要使用？）沒有。（辯護人
        問：交易當天有無檢查那支槍？）沒有。因為時間比較
        短促。（辯護人問：何時發現保險壞掉？）12月中買的
        ，印象中沒有幾天就壞掉，大約12月底或1月初就壞掉
        ，我在把玩時、翻開保險，發現壞掉。（辯護人問：壞
        掉之後如何處理？）我就告訴乙○○說壞掉，因為交易
        時，他說如果以後有任何問題，有損壞可以找他修理，
        後來他說他有朋友在苗栗憲兵隊會修理槍，我們就拿過
        去給他修理。（辯護人問：在何時？）時間我沒有明確
        印象，但是在94年12月底、95年1月初左右。（辯護人
        問：當天你開車載乙○○過去？）是的。（辯護人問：
        位置如何？）我是駕駛座、乙○○副駕駛座。（辯護人
        問：請說明當天交槍的情形？）我載著乙○○去憲兵隊
        門口，乙○○打電話給裡面的人，過了幾分鐘，朋友就
        揹著一個包包出來，來到車旁，乙○○就把槍拿給憲兵
        隊的那個人，那個人放進包包並且說很快就會修理好。
       （ 辯護人問：請確認乙○○直接把槍拿出來交給朋友，
        請再說明過程？）是我從我的包包拿出來，交給乙○○
        ，乙○○把這把槍再交給憲兵隊的朋友，乙○○說儘快
        把這把槍修理好，所以上面所載那個人放進包包並且說
        很快就會修理好這句話，是沒有的。（辯護人問：地點
        是在憲兵隊門口？）側門門口。（辯護人問：槍交給他
        修理之後？）沒有修好。（辯護人問：你怎麼處理？）
        我就放在家裡。隔了幾天，我想我沒有在用，且沒有攜
        帶在身邊，我在95年2月底時，自己開車在臺中、彰化
        閒逛，發現彰化縣和美鄉有處菜園，我就想我沒有在用
        ，我就將槍埋在菜園。（辯護人問：既然你只是好奇，
        為何要修理？）因為我花了5萬元，只是拉拉滑套，開
        開保險，保險就壞了，我花5萬元，好像是買到壹把玩
        具槍，而且乙○○說有任何問題，可以找他，所以我有
        問題就去找他，並不是一定要修理好，想要去使用它。
        （辯護人問：既然你覺得花5萬元，又懂槍、又不想買
        到玩具槍，為何不試槍，交易當日也不檢查槍？）因為
        那個環境我不熟，時間又短促．．。」、「（檢察官問
        ：95年1月初之前是否常常見面？）是的。（檢察官問
        ：為何常常見面？）他說他車子不想常開，如果我有上
        去苗栗，可以順道載他過去．．。（檢察官問：5 萬元
        的現金何來？）因為11月初剛退伍，有退伍金，退伍金
        分兩次領，一次匯到戶頭，一次到南投憲兵隊豐原財務
        處領，這5 萬元一部份是從豐原財務處領到的，一部分
        是我自己既有的現金。」、「（審判長問：你和乙○○
        去乙○○友人住處交易槍枝之前，乙○○的槍枝放在何
        處？）交易之前，我和劉兆烜是在西湖渡假村停車場和
        乙○○碰面，我和劉兆烜坐上乙○○的車，開車到乙○○友人住處。在乙○○友人住處交槍時，乙○○是從他
        的包包把槍拿出來。（審判長問：乙○○的槍枝是從友
        人住處拿出來的？）不是。因為我們下車，到客廳，聊
        幾句話，我們就直接去小房間，到小房間，從他的包包
        拿出來。他沒有離開我的視線去拿槍。（審判長問：友
        人是否知道要交易槍枝？）就我所見的情況判斷，他的
        友人應該不知道。（審判長問：既然如此，為何不在乙○○的車上交易，還要去友人住處交易？）因為我是買
        槍的，所以我不清楚．．。（審判長問：你是否認識李
        金龍？）有聽乙○○說過。（審判長問：有見過他？）
        有，一次。就是修理槍的那次。（審判長問：所以你提
        到乙○○帶你到憲兵隊找人修槍，指的就是李金龍？）
        是的。、「（被告乙○○問：你說我在三義友人家中交
        槍，這是需要相當交情，你知道我的朋友名字？地址？
        ）地點我很明確的知道，房子裡面客廳及小房間的相關
        擺設我也記得，地址我在開完準備程序之後，我的辯護
        人建議我去查訪，我查到地址苗栗縣三義鄉西湖村下湖
        八號。」等語（見原審卷一第135至149頁）。
      二再證人劉兆烜於原審95年10月3 日審判期日證述：「（
        辯護人問：是否認識在庭被告乙○○？）認識。（辯護
        人問：何時認識？）94年10月份。（辯護人問：何時認
        識甲○○？）高二．．。（辯護人問：在94年12月這段
        時間內，你有無和甲○○一起和乙○○見面？）有。（
        辯護人問：大概是何時？）12月中旬。（辯護人問：你
        們在哪裡見面？）西湖渡假村停車場。（辯護人問：你
        們是三人個別約在那裡見面，或是你和甲○○一起去那
        裡和乙○○見面？）我和甲○○分開在那裡等乙○○見
        面。因為甲○○住台中，我住後龍，我們分別開車約在
        那裡和乙○○見面。（辯護人問：見面之後，你們有無
        去哪裡？）去乙○○他朋友家。（辯護人問：你們是如
        何去乙○○朋友家？）車子停在停車場，由乙○○載我
        們過去。（辯護人問：他朋友家的房子是什麼樣子？）
        三合院。（辯護人問：你們到三合院時，有見到什麼人
        ？）屋主、我們三人。（辯護人問：屋主是什麼樣的人
        ？）男的、中年人。（辯護人問：乙○○有無和你們引
        見給屋主認識？）禮貌上的問候。（辯護人問：你有無
        聽到屋主叫乙○○什麼？乙○○叫屋主什麼？）沒有。
       （辯護人問：後來你們有去裡面的什麼地方？）小房間
        裡。（辯護人問：進去小房間之前，有無去其他地方？
        ）客廳。（辯護人問：你知道為何乙○○要帶你們去屋
        主那裡？）甲○○向乙○○買槍。（辯護人問：你是何
        時才知道那天是甲○○向乙○○買槍？）交易時看到才
        知道。（辯護人問：他們在哪個地方交易？）小房間。
       （辯護人問你有無和他們兩人進去小房間？）有，我以
        為他們要講事情，後來才知道他們要交易。（辯護人問
        ：你有無看到乙○○把槍拿出來？）有。（辯護人問：
        除槍之外，還有什麼東西？）彈匣、錢。（辯護人問：
        你是否記得槍、彈匣是從何處拿出來的？）乙○○身上
        的包包。（辯護人問：是否記得那是什麼樣的包包？）
        側背的包包．．。（辯護人問：是乙○○先把槍、彈匣
        拿出來，或是甲○○先把錢拿出來？）乙○○先把槍拿
        給甲○○，甲○○再將錢拿給乙○○。（辯護人問：甲○○交錢給乙○○之前，有無先把槍拿來摸看看？）一
        手交槍、一手交錢。（辯護人問：甲○○交錢之前，有
        無拿槍來出摸看看？）摸是有，看看之後就放在包包裡
        面．．。（辯護人問：乙○○有無向甲○○提到槍枝的
        售後服務的問題？）好像有。我事後離開那個房子之後
        ，在西湖渡假村停車場時我問甲○○如果槍不能用，怎
        麼辦，甲○○回答說有問題可以拿回去找乙○○修理．
        ．。」、「（審判長問：當天雙方有無談到槍枝價格？
        ）在我面前好像沒有。（審判長問：是否知道甲○○給
        乙○○多少錢？）4 、5 萬元．．。」等語（見原審卷
        一第151至158頁）。核與被告甲○○上開有關渠二人，
        在上述時間、地點，如何與被告乙○○前往購買槍枝、
        子彈之地點，及到達後在場之人、房屋情況、交易之經
        過等情均相吻合；參酌卷附其二人所繪製之現場位置圖
        均係三合院，而渠二人所證述進行交易之小房間亦均在
        客廳左側，益證其二人之證述就主要事項之交易經過（
        時間、地點、現金交易、交易物品等），及次要事項（
        如何前往交易地點、在場之人、有無互相介紹、交易處
        所係三合院等）確實相符，況且渠二人供述之交易地點
        ，經查證結果，確實為一三合院，此有行政院海岸巡防
        置海洋巡防總局第十三海巡隊95年10月19日洋局十三偵
        字第0950132775號函及所附之位置圖、照片等附卷可稽
        ，是被告甲○○及證人劉兆烜上開證述堪信與事實相符
        。至被告甲○○、證人劉兆烜雖就上述交易地點屋主之
        年紀雖有所不同，但均證述是男性，而年紀之判斷因人
        主觀之認知而有所差異，且此並非與案情相關之重要事
        項，故縱有所不同，亦不因此影響其二人供述情節之真
        實性。
      三有關被告乙○○託證人李金龍為被告甲○○修理手槍部
        分：
　　　(一)證人李金龍於95年8 月7 日偵訊時供述：「（問：原來
        任職？）苗栗憲兵隊，職級上尉特種參謀官．．。（問
        ：94年12月中旬，乙○○有無交一把保險栓斷裂的8厘
        米手槍請你修理？）有這件事，他拿到憲兵隊前面的釣
        蝦場門口，我說我沒辦法，他說他有事要趕著去處理，
        就把這把槍用東西包著就給我了，有一把槍，子彈幾顆
        我沒有印象，是保險栓斷裂，我後來用三秒膠黏著就還
        他了，約隔了兩三天後就還他了，還他地點我忘記了，
        是晚上還他的，那他槍拿來的時間是白天的時候．．。
        」等語（見95年度偵字第8649號偵查卷第208 至215 頁
        ）。
    　(二)證人李金龍於原審95年10月3 日審判期日證述：「（辯
        護人問：之前曾經證稱乙○○曾交一把槍給你修理，能
        否說明那把槍枝的特徵？）是一把黑色8MMPPK的道具手
        槍。印象中當時槍枝沒有槍管，保險是斷裂的。（辯護
        人問：當時時間是否記得？）94年10月底左右。（辯護
        人問：當時交槍給你時，現場有何人？）當時乙○○開
        車過來，在我工作的門口，我上車，他把槍枝丟給我就
        離開了。車上有無其他人，我沒有特別注意。（辯護人
        問：他有無和你提到為何要修這把槍？）他說保險部位
        損壞，我當時有拒絕，但是他說趕著離開，所以沒有詳
        細交談，事後我只有用三秒膠把保險粘起來．．。」等
        語（見原審卷一第132頁）。
    　(三)證人丙○○於95年10月3 日原審審判期日供述：「辯護
        人問：就你所知，他們是好友或曾經有過糾紛？）曾經
        有過糾紛。（辯護人問：什麼糾紛？）甲○○在94年10
        月初來找乙○○，可能要拿槍械和乙○○換零件．．。
        （辯護人問：你當天有看到甲○○那枝槍械？）有，他
        有帶來。（辯護人問：如果再拿槍械給你看，是否認得
        ？）看過一眼，所以認不出來．．。（辯護人問：修理
        零件修理什麼？）我聽說要換保險。（辯護人問：那吱
        槍械是保險壞掉？）是的。（辯護人問：請描述該槍械
        的特徵？）黑色手槍。」、「（檢察官問：94年10月甲○○找乙○○，當時有何人在場？）有三個人。有我、
        乙○○、甲○○．．。（檢察官問：現場有無說到要換
        什麼樣的零件？）要換保險的零件。他說買的槍保險壞
        掉，看可不可以換。（檢察官問：為何要找乙○○來換
        零件？）我不清楚。（檢察官問：是乙○○會修理？）
        要給乙○○看保險是否更換。（檢察官問：為何不找別
        人換？）我不知道。」等語（見原審卷一127至13 0 頁
        ）
    　(四)證人李金龍上開證述，核與被告甲○○上開有關曾於94
　      年12月底或95年1 月初某日，曾與被告乙○○一同前往
        憲兵隊找證人李金龍修理八釐米手槍之保險一節之供述
        相符，而證人丙○○上開供述，亦與被告甲○○供述曾
        找被告乙○○修理槍之事實相符，且被告乙○○亦自承
        有答應要幫被告甲○○修理扣案如附表三所示之手槍之
        保險，再參以上開卷附之內政部警政署刑事警察局95年
        5 月8 日刑鑑字第0950055808號鑑定書所載，可知被告
        甲○○報繳而扣案之附表三所示之8 釐米手槍之保險鈕
        確有斷裂之情形，從而被告甲○○此部分之供述，亦堪
        信與事實相符。至證人丙○○證述被告甲○○找被告乙○○修槍之時間雖為94年10月，及證人李金龍所證述被
        告乙○○託其修槍之日期，於偵訊時稱94年12月間，於
        原審審理時則稱94年10月間，此或因時間已久，且人之
        記憶有限，固有記錯之可能，然偵查時，距離案發之時
        間較近，記憶較為清晰，衡情當較為正確，且亦與被告
        甲○○所述之時間係94年12月間或95年1 月初之時間較
        為接近，固應認以被告李金龍所為94年12月間之證述較
        為可採，故被告丙○○及證人李金龍於原審上開期日供
        述之時間94年10月應係時間較久，而記憶錯誤所致，然
        此並不影響其二人上開證詞之可信性。
      四被告乙○○雖辯稱附表三所示之槍是被告甲○○本來就
        有云云，其於本院聲請傳喚證人己○○，惟所證尚無法
        證明附表三所示之槍是甲○○本來就持有等節，且迄未
        提出任何證據足供佐證，實難採信。綜上所述，同案被
        告甲○○供述其向被告乙○○購買扣案如附表三所示之
        改造手槍及子彈一情堪信屬實，且甲○○供述向被告乙○○販賣前開扣案如附表三所示之改造仿WALTHER廠PPK
        /S型半自動手槍（含彈匣1個，管制編號：0000000000
        號）1枝、及直徑7.95mm改造子彈4顆，經鑑定結果，上
        開改造手槍具殺傷力，且子彈至少有一顆具殺傷力（與
        其他扣案同型子彈混合鑑定，已無從區別其中有幾顆具
        殺傷力或不具殺傷力，但至少有一顆具殺傷力）一節，
        有上開卷附之內政部警政署刑事警察局95年5月7日刑鑑
        字第0950055808號鑑定書可資佐證。綜上各情，被告乙○○販賣可發射子彈具殺傷力之改造手槍及具殺傷力之
        子彈給被告甲○○，事證明確，洵堪認定。被告乙○○
        聲請再傳喚甲○○稱與其購槍時交易時之屋主到院為證
        ，本院認被告乙○○已供述購槍時雙方係進入屋內另一
        小房間，是該屋主未必知情，尚無傳喚必要，附此敘明
        。
（三）又被告甲○○指稱被告乙○○與甲○○間因債務問題而屢
      有嫌隙，被告乙○○遂於95年1 月27日4 時5 分37秒許，
      在苗栗縣三義鄉○○路20之29號住處，以0000000000號之
      行動電話撥發內容「．．．真的不爽，直言可以，要殺要
      戰，隨時奉陪，如同你知我行動進出，反之我對你家附近
      地形也不漠生，結果如何一切在你，忍耐有限．．．」等
      簡訊，至被告甲○○持用之0000000000號行動電話，給當
      時在臺中縣大雅鄉○○村○○路○段478 巷18號之甲○○
      觀看等情，業據被告甲○○於警詢、偵訊及本院審理中供
      述綦詳，並為被告乙○○所不否認，且有上開簡訊照片、
      通聯調閱查詢單附卷可稽，堪信為真實。雖被告乙○○辯
      稱僅是在警告的氣話云云；惟按刑法第305 條之恐嚇罪，
      所稱以加害生命、身體、自由、名譽、財產之事，恐嚇他
      人者，係指以使人生畏怖心為目的，而通知將加惡害之旨
      於被害人而言。所謂「加害」，並不以言詞為限，包括身
      體之動作、語氣、表情．．．等一切足以使人生畏佈心之
      強暴、脅迫行為在內。且恐嚇也者，亦僅以通知加害之事
      使人恐佈為已足，不必果有加害之意思，更不須有實施加
      害之行為。蓋恐嚇罪之判斷重點，實係在於被告之行為是
      否足以使人心生畏懼，致危害安全。至於被害人是否心生
      畏懼，亦應本於社會客觀經驗法則以為判斷基準。最高法
      院75年臺上字第5480號、52年臺上字第751 號等判例、判
      決足資參照。又被害人是否心生畏懼，應本於社會客觀經
      驗法則以為判斷基準，本件被告甲○○既明確陳稱係其於
      深夜收到上開簡訊，因此感到害怕，且該簡訊中「要殺要
      戰」、「我對你家附近地形也不陌生」等字句依客觀判斷
      ，均有加害他人生命、身體之意，堪認被告甲○○所述確
      有心生畏佈之情形，應可採信。被告乙○○當時縱於內心
      中並無果將加害之意思，事後亦無實施加害之行為，然揆
      諸上揭判例、判決意旨，被告確已致被告甲○○心生畏佈
      ，事證已臻明確。
二、新舊法比較：
（一）查我國刑法業以中華民國94年2 月2 日總統華總一義字第
      09400014901 號令修正公布第1 ～3 、5 、10、11、15、
      16、19、25～27、第四章章名、28～31、33～38、40～42
      、46、47、49、51、55、57～59、61～65、67、68、74～
      80、83～90、91之1 、93、96、98、99、157 、182 、22
      0 、222 、225 、229 之1 、231 、231 之1 、196 之1
      、297 、315 之1 、315 之2 、316 、341 、343 條條文
      ；增訂第40之1 、75之1 條條文；刪除第56、81、94、97
      、267 、322 、327 、331 、340 、345 、350 條條文；
      並自95年7 月1 日施行，被告等人行為後，其應適用之相
      關法律已有變更。按行為後法律有變更者，適用行為時之
      法律，但行為後之法律有利於行為人者，適用最有利於行
      為人之法律，現行刑法第2 條第1 項訂有明文。此條規定
      乃與刑法第1 條罪刑法定主義契合，而貫徹法律禁止溯及
      既往原則，係規範行為後法律變更所生新舊法律比較適用
      之準據法，是刑法第2 條本身雖經修正，但刑法第2 條既
      屬適用法律之準據法，本身尚無比較新舊法之問題，應一
      律適用裁判時之現行刑法第2 條規定以決定適用之刑罰法
      律，先予辨明。又以本次刑法修正之比較新舊法，應就罪
      刑有關之共犯、未遂犯、想像競合犯、牽連犯、連續犯、
      結合犯，以及累犯加重、自首減輕暨其他法定加減原因（
      如身分加減）與加減例等一切情形，綜其全部罪刑之結果
      而為比較（最高法院95年5 月23日95年度第8 次刑庭會議
      決議可資參照）。茲就與本案適用有關之條文，比較說明
      如下：
　１、被告等人行為後，刑法第33條第5 款業於94年2 月2 日以
      華總一義字第09400014901 號令修正公布，並自95年7 月
      1 日起施行；修正後刑法第33條第5 款規定「罰金：新臺
      幣1 千元以上，以百元計算之。」，與修正前刑法第33條
      第5 款規定「罰金：1 元以上。」不同。而槍砲彈藥刀械
      管制條例第8 條第1 項未經許可販賣手槍罪，法定刑得併
      科新臺幣1千萬元以下罰金，同條例第8條第4項未經許可
      寄藏手槍罪，法定刑得併科新臺幣7百萬元以下罰金，刑
      法第305條之恐嚇罪，法定刑得科銀元3千元（提高10 倍
      ）即新臺幣9千元以下之罰金，而依被告行為時即修正前
      刑法第33條第5款規定，罰金最低額為銀元1元，依現行法
      規所定貨幣單位折算新臺幣條例第2條折算為新臺幣之結
      果，前揭未經許可販賣、寄藏手槍罪、恐嚇罪，其法定刑
      最低度均為應併科銀元1元即新臺幣3元以上，最高度分別
      得併科新臺幣1千萬元、7百萬元、9千元以下罰金，惟修
      正後刑法第33條第5款就罰金刑規定為「新臺幣1千元以上
      ，以百元計算之」，顯已將罰金刑之最低額提高為新臺幣
      1千元以上。經比較上述新舊法，認適用被告行為後之前
      揭新法規定，對被告並非較為有利。
　２、關於易服勞役之折算標準，修正前刑法第42條第2 、3 項
      係規定「易服勞役以1元以上3元以下，折算1日。但勞役
      期限不得逾6 個月」、「罰金總額折算逾6 個月之日數者
      ，以罰金總額與6 個月之日數比例折算」，其易服勞役之
      折算標準，依修正前罰金罰鍰提高標準條例第2 條前段（
      該條文現已刪除）規定，係就其原定數額提高為1 百倍折
      算1 日，是依被告等人行為時之易服勞役折算標準，係以
      銀元3 百元即新臺幣9 百元折算1 日；惟修正後刑法第42
      條第3 、5 項則規定為：「易服勞役以新臺幣1 千元、2
      千元、3 千元折算一日。但勞役期限不得逾1 年」、「罰
      金總額折算逾1 年之日數者，以罰金總額與1 年之日數比
      例折算」，係以新臺幣1 千元、2 千元、3 千元之標準折
      算1 日。本案經比較新舊法，及本案併科罰金係新臺幣36
      萬元以上，若以新臺幣1 千元折算壹日，新法之易服勞役
      折算標準並非較有利於被告，依刑法第2 條第1 項前段之
      規定，仍應適用修正前之規定。
　３、查被告丙○○行為後刑法第47條、第49條業於94年2月2
      日修正公布，並自95年7 月1 日起施行；修正後刑法第47
      條第1項規定「受徒刑之執行完畢，或一部之執行而赦免
      後，5年以內故意再犯有期徒刑以上之罪者，為累犯，加
      重本刑至2 分之1 。」，修正後刑法第49條規定「累犯之
      規定，於前所犯罪在外國法院受裁判者，不適用之。」，
      與修正前刑法第47條規定「受有期徒刑之執行完畢，或受
      無期徒刑或有期徒刑一部之執行而赦免後，5 年以內再犯
      有期徒刑以上之罪者，為累犯，加重本刑至2 分之1 。」
      ，修正前刑法第49條規定「累犯之規定，於前所犯罪依軍
      法或於外國法院受裁判者，不適用之。」不同。修正後刑
      法關於累犯之規定，其5 年以內再犯之罪以故意犯為限，
      始應論以累犯，惟如前案係依軍法審判者，亦應論以累犯
      。修正前刑法關於累犯之規定，其5 年以內再犯之罪以有
      期徒刑以上之罪（不分故意犯或過失犯），均應論以累犯
      ，惟如前案係依軍法審判者，則不應論以累犯。本件被告
      丙○○不論依新法或舊法，均構成累犯，是比較新舊法之
      結果，刑法關於累犯之規定新法對被告丙○○並無較為有
      利之情形，故依刑法第2條第1項前段規定，本件應適用被
      告行為時之法律即修正前刑法第47條規定，論以累犯，並
      加重其刑。
  ４、查被告等行為後，刑法第51條第5款已修正數罪併罰定其
      應執行者：「宣告多數有期徒刑者，於各刑中之最長期以
      上，各刑合併之刑期以下，定其刑期。但不得逾30年。」
      ，與舊法規定之數罪併罰定其應執行者：「宣告多數有期
      徒刑者，於各刑中之最長期以上，各刑合併之刑期以下，
      定其刑期。但不得逾20年。」之規定相較，自以舊法規定
      之定應執行刑之上限為20年對行為人較為有利，此為影響
      行為人刑罰之法律效果，是被告行為後法律已有所變更，
      經比較新舊刑法第51條第5款之規定，新法之規定對被告
      並無較為有利之情形，應依刑法第2條第1項前段之規定，
      適用被告行為時之舊法，而定其應執行之刑。
  ５、又刑法第2 條第1 項但書所規定適用最有利於行為人之法
      律，係指行為人行為時與行為後裁判時之法律皆有處罰之
      規定，始有比較新舊法之適用。而新舊法何者最有利於行
      為人，固應就罪刑有關法定加減原因等規定之情形，而為
      比較，但對於犯罪構成要件是否寬鬆，乃屬犯罪成立與否
      之範圍，與是否有利之比較無涉（最高法院93年臺上字第
      4164號判決參照）。又本件被告行為後，刑法第28條關於
      「實施」之文字雖已修正為「實行，惟此僅為杜爭議，而
      確定在「實行」概念下之共同參與行為，始成立共同正犯
      之概念，對於共同正犯之處罰規定之規定並無不同，是刑
      法關於共同正犯之處罰規定於新法並無較有利之情形，依
      刑法第2 條第1 項前段之規定，應逕行適用被告行為時之
      法律規定，即應適用修正前刑法第28條之規定論處，併予
      指明。
  ６、本件綜其全部比較結果，認就被告等人分別所犯槍砲彈藥
      刀械管制條例、恐嚇等犯行，認以適用舊法對被告等人較
      為有利，自應依刑法第2 條第1 項前段規定，適用有利於
      被告等人之舊法規定，以為論處。
三、按未經許可寄藏、持有槍砲、彈藥等罪，其寄藏、持有之繼
    續，為行為之繼續，並非狀態之繼續，故一經寄藏、持有，
    其犯罪即告成立，但其完結，須繼續至寄藏、持有行為終了
    時為止，被告等人上開分別所為寄藏、持有槍、彈之行為時
    間，既係於查獲當日即95年4 月14日始行終了，自應適用94
    年1 月26日修正公布之槍砲彈藥刀械管制條例，尚不生槍砲
    彈藥刀械管制條例之新舊法比較之問題，先予敘明。次按槍
    砲彈藥刀械管制條例所稱之手槍、子彈，並不限於正式兵工
    廠所產製之制式手槍、子彈；非法製造者所仿製之槍枝、子
    彈，其殺傷力如與制式手槍相若或超過制式手槍，亦屬手槍
    範圍。次按「寄藏」與「持有」，均係將物置於自己實力支
    配之下，僅寄藏必先有他人之持有行為，而後始為之受寄代
    藏而已，故寄藏之受人委託代為保管，其保管之本身，亦屬
    持有，不過，此之持有係受寄之當然結果，法律上自宜僅就
    「寄藏」行為包括之評價，不應另就「持有」予以論罪（最
    高法院74年臺上字第3400號判例參照）。則既係受寄代藏前
    開槍枝、子彈，而非為自己持有，法律上自宜僅就「寄藏」
    行為為包括之評價，不另就「持有」予以論罪。再者，寄藏
    槍枝、子彈均屬侵害社會法益，則被告乙○○、丙○○雖同
    時寄藏多數槍枝、子彈，但同時寄藏多數槍枝、子彈，仍為
    單純分別論以寄藏槍枝1罪、子彈1罪，不發生想像競合之問
    題。是核被告乙○○、丙○○所為：
（一）核被告乙○○所為，係犯刑法第305 條恐嚇罪、槍砲彈藥
      刀械管制條例第8 條第4 項未經許可寄藏可發射子彈具殺
      傷力之槍枝罪、同條例第12條第4項未經許可寄藏具殺傷
      力之子彈罪、同條例第8 條第1 項未經許可販賣可發射子
      彈具殺傷力之槍枝罪、同條例第12條第1項未經許可販賣
      具殺傷力之子彈罪。核被告丙○○所為，係涉犯槍砲彈藥
      刀械管制條例第8 條第4 項未經許可寄藏可發射子彈具殺
      傷力之槍枝罪、同條例第12條第4項未經許可寄藏具殺傷
      力之子彈罪。
（二）被告乙○○與丙○○二人間，就上開寄藏具殺傷力之改造
      手槍及子彈罪（95年3 月初某日起至被查獲時止），有犯
      意之聯絡，行為之分擔，均為共同正犯。
（三）被告丙○○於短時間內，自被告乙○○之住處，將上述具
      殺傷力之改造手槍及子彈，陸續寄藏至上述地點，時間上
      有密不可分之密接性，為接續犯。
（四）被告乙○○上開同時販賣附表三所示具殺傷力之改造手槍
      及子彈犯行，及上開同時寄藏附表一編號2 、5 、6 、8
      、附表二編號1 、2 、3 所示之具殺傷力之改造手槍及子
      彈之行為，被告丙○○上開同時寄藏附表一編號2、5、6
      、8 、附表二編號1 、2 、3 所示之具殺傷力之改造手槍
      及子彈之行為，各均係一行為觸犯構成要件不相同之罪名
      ，均為想像競合犯，各依刑法第55條規定，被告乙○○從
      一重之販賣具殺傷力之改造手槍罪、寄藏具殺傷力之槍枝
      處斷，被告丙○○從一重之寄藏具殺傷力之槍枝罪處斷，
      （按修正後刑法第55條關於想像競合犯之規定，固增加但
      書：「但不得科以較輕罪名所定最輕本刑以下之刑」之規
      定，惟此係屬科刑之限制，為法理之明文化，非屬法律之
      變更，毋庸比較新舊法，附此敘明）。
（五）被告丙○○前因公共危險、過失傷害案件，於90年4 月27
      日經臺灣南投地方法院以90年度交易字第49號判決分處有
      期徒刑3 月、3 月，並定應執行刑有期徒刑5 月確定，甫
      於90年12月24日執行完畢，有臺灣高等法院被告全國前案
      紀錄表一件附卷可考，其於刑之執行完畢後，5 年以內再
      犯本件有期徒刑以上之罪，為累犯，應依修正前刑法第47
      條規定加重其刑。
（六）被告乙○○就所犯前開恐嚇罪、寄藏具殺傷力之槍枝罪、
      販賣具殺傷力之改造手槍罪三罪間，其犯意各別，行為互
      殊，係分涉犯構成要件不同之罪名，依修正前刑法第51條
      第5款、第7款之規定分論併罰。
（七）另中華民國96年罪犯減刑條例業已於96年7月4日公布，於
      96 年7月16日施行，依該條例第2條規定，犯罪在民國96
      年4月24日以前者，除本條例另有規定外，應予以減刑，
      本案被告乙○○所犯恐嚇危害安全罪時間為95年1月27日
      ，有該條例之適用，此部分宣告刑未逾有期徒刑1年6月，
      是依該條例第2條第1項第3款規定，仍符合減刑，依法應
      予減其刑期二分之一。
（八）原審以被告等犯罪事證明確，予以論罪科刑，固非無見，
      然查：被告乙○○犯恐嚇罪時間為95年1月27日，有96 年
      罪犯減刑條例之適用，依法應予減刑，原審未及審酌，容
      有未合。從而，原審適用上開槍砲彈藥刀械管制條例第8
      條第1項、第4項、第12條第1項、第4項、第18條第1項，
      刑法第2條第1項前段、第11條前段、修正前刑法第28條、
      刑法第305條、修正前刑法第47條、修正前刑法第51條第
      5款、第7款、修正前刑法第42條第3項、第38條第1項第1
      款規定，併審酌被告等寄藏之可發射子彈，具殺傷力之改
      造手槍與具殺傷力之改造子彈數量甚鉅，被告乙○○復販
      賣具殺傷力之改造手槍及子彈予甲○○，對社會治安有重
      大危害，及渠等犯罪後態度等一切情狀，量處被告乙○○
      寄藏具殺傷力之槍枝罪部分有期徒刑4年2月，併科罰金50
      萬元，販賣具有殺傷力之槍枝罪部分有期徒刑7年，併科
      罰金30萬元，罰金各併諭知如易服勞役，均以6個月之日
      數按比例折算；又量處被告丙○○寄藏具殺傷力之槍枝罪
      部分有期徒刑4年，併科罰金40萬元，罰金併諭知如易服
      勞役，以6個月之日數按比例折算，並將扣案之槍彈分別
      宣告沒收，其認事用法並無不合，量刑亦屬妥適，是被告
      乙○○上訴意旨以其並無販賣槍彈予甲○○，亦無寄藏槍
      彈云云，被告丙○○上訴意旨以其對於寄藏槍彈乙節並不
      知情，原審量刑過重云云，指摘原判決不當，均為無理由
      ，渠等該部分上訴均應予駁回。惟原判決既有上述可議之
      處，關於被告乙○○恐嚇罪部分即屬無可維持，自應由本
      院就此撤銷改判。爰審酌被告乙○○素行欠佳，有臺灣高
      等法院被告前案紀錄表及判決書等在卷可稽，因債務問題
      不思正途解決，竟以簡訊恐嚇被告甲○○危害其安全，對
      其身心造成莫大之壓力，及被告犯罪後否認犯行之態度等
      一切情狀，量處如主文第2項所示之刑，並前開減刑條例
      減其刑期二分之一，另依修正前刑法第51條第5款規定就
      其有期徒刑部分定其應執行之刑如主文第3項所示。
（九）被告行為後，刑法第38條規定業經修正公布施行，修正前
      、後之同條條文，對於違禁物不問屬於犯罪行為人與否及
      供犯罪所用之物以屬於犯罪行為人為限應予沒收之要件並
      未變更，而本次修正，處刑條文並未修正，亦即行為時與
      裁判時之主刑條文並無不同，則依從刑，係附屬於主刑，
      不生比較輕重問題，本件即應適用修正後之刑法第38條規
      定為沒收之依據，最高法院24年上字第5292號判例要旨足
      參。是扣案附表一編號2、附表二編號1、2、附表三編號
      1所示之具有殺傷力之改造手槍合計4枝（含彈匣3個，槍
      枝管制編號：0000000000、0000000000、0000000000、
      000000 0000號），及如附表一編號8、附表二編號3所示
      之霰彈槍子彈計106顆、附表一編號5及附表三編號2所示
      鑑餘之子彈2顆（因附表一編號5所示之8釐米子彈2顆與附
      表三編號2所示之8釐米子彈4顆，於送鑑定時，未區分何
      人持有，而鑑定結果，其中3顆不具殺傷力，另3顆具殺傷
      力，並已試1顆，餘2顆，無法辨識何人所有，故就被告等
      持有之部分均諭知沒收），均係違禁物，應依刑法第38條
      第1項第1款宣告沒收；至其餘霰彈槍子彈1顆、直徑約
      7.95mm之子彈一顆，於送鑑時試射，彈頭與彈殼已分離，
      而非違禁物，故不予宣告沒收。至於附表一編號3所示改
      造仿COLT廠1908CALIB ER25型半自動手槍1枝（含彈匣1個
      ，槍枝管制編號：0000 000000號）、附表一編號6所示之
      直徑約5.97mm之改造子彈10顆（原13顆，其中3顆試射已
      擊發認具殺傷力，餘10顆均無法擊發認不具殺傷力）、附
      表一編號5與附表三編號2所示其中之3顆（直徑約7.69mm
      改造子彈，均不具殺傷力，有內政部警政署刑事警察局95
      年5月8日刑鑑字第095005 58 08號鑑定書、95年9月14日
      刑鑑字第0950130726號函在卷可證）等，均非屬違禁物，
      爰均不為沒收之宣告。扣案附表一編號1所示之武士刀、
      附表一編號4、6、8與附表二編號四所示之彈殼，均無鑑
      定報告或其他證據顯示係槍砲彈藥刀械管制條例所管制之
      刀械，或彈藥之主要組成零件，又扣案如附表四所示之行
      動電話2支，雖係被告丙○○所有，然亦無證據顯示係專
      供本案犯罪使用或預備之物，亦均不為沒收之宣告，附此
      敘明。
據上論斷，應依刑事訴訟法第368條、第369條第1項前段、第364
條、第299第1項前段，刑法第2條第1項前段、刑法第305條、修
正前刑法第42條第3項、罰金罰鍰提高標準條例第1條前段、修正
前罰金罰鍰提高標準條例第2條、修正前刑法第51條第5款、第7
款、第9款，中華民國96年罪犯減刑條例第2條第1項第3款、第7
條、第11條，判決如主文。
本案經檢察官戊○○到庭執行職務。
中　　華　　民　　國  　96  　年  　 8    月   　8    日
            刑事第七庭    審判長法  官  林  榮  龍
            　　　　　　　　　　法　官　江  錫  麟
            　　　　　　　　　　法　官　張  惠  立
上列正本證明與原本無異。
除恐嚇罪外均得上訴。
如不服本判決應於收受送達後十日內向本院提出上訴書狀，其未
敘述上訴之理由者並得於提起上訴後十日內向本院補提理由書 (
均須按他造當事人之人數附繕本)。
                                書記官  林  育  德
中　　華　　民　　國　　96　　年　　8 　　月　　10　　日
附錄本案論罪科刑法條全文：
刑法第305條
以加害生命、身體、自由、名譽、財產之事，恐嚇他人致生危害
於安全者，處2年以下有期徒刑、拘役或3百元以下罰金。
槍砲彈藥刀械管制條例第8條
未經許可，製造、販賣或運輸鋼筆槍、瓦斯槍、麻醉槍、獵槍、
空氣槍或第4 條第1 項第1 款所定其他可發射金屬或子彈具有殺
傷力之各式槍砲者，處無期徒刑或5 年以上有期徒刑，併科新臺
幣1千萬元以下罰金。
未經許可，轉讓、出租或出借前項所列槍枝者，處5 年以上有期
徒刑，併科新臺幣1千萬元以下罰金。
意圖供自己或他人犯罪之用，而犯前2 項之罪者，處無期徒刑或
7年以上有期徒刑，併科新臺幣1千萬元以下罰金。
未經許可，持有、寄藏或意圖販賣而陳列第1 項所列槍枝者，處
3 年以上10年以下有期徒刑，併科新臺幣7 百萬元以下罰金。第
1項至第3項之未遂犯罰之。
槍砲彈藥刀械管制條例第12條
未經許可，製造、販賣或運輸子彈者，處1 年以上7 年以下有期
徒刑，併科新臺幣5百萬元以下罰金。
未經許可，轉讓、出租或出借子彈者，處6 月以上5 年以下有期
徒刑，併科新臺幣3百萬元以下罰金。
意圖供自己或他人犯罪之用，而犯前2 項之罪者，處3 年以上10
年以下有期徒刑，併科新臺幣7百萬元以下罰金。
未經許可，持有、寄藏或意圖販賣而陳列子彈者，處5 年以下有
期徒刑，併科新臺幣3百萬元以下罰金。
第1項至第3項之未遂犯罰之。
